# 权益性交易

提问人：zico9999 时间：2011-12-28 08:24:05
请教陈版：A公司下属子公司B，无偿转让一固定资产给A公司，B公司账务处理：借：资本公积 贷：固定资产 若B公司报表上资本公积为负数是否可以？？还是需要冲减“盈余公积”/“未分配利润”？权益性交易产生的资本公积是计入“资本溢价”还是“其他”？谢谢~

回答人：chenyiwei
权益性交易中减少被投资方权益时，冲减权益项目的具体顺序没有明确规定，一般做法是按照资产负债表中各权益项目（实收资本除外）的排列顺序，依次从上往下冲减。但也有例外，如财企[2009]94号文规定的国有股无偿转持给社保基金，就是依次冲减未分配利润、盈余公积和资本公积、实收资本。一般对于没有明确规定的情形可以按惯例从上往下依次冲减，如有特别规定的则从其规定。
权益性交易产生的资本公积通常应计入“资本溢价”或“股本溢价”。